臺灣高等法院臺中分院刑事裁定　　　　　　　　　　九十三年度聲再字第二八一號
　　再審聲請人
　　即受判決人　甲○
右列聲請人因違反醫師法案件，對於本院中華民國八十年七月三十日第二審確定判決
（民國七十九年度上訴字第一二七七號），聲請再審，本院裁定如左：
      主  文
再審之聲請駁回。
      理  由
一、聲請人即受判決人甲○（下稱聲請人）聲請意旨略稱：、本院刑事原確定判決
    民國（下同）七十九年度上訴字第一二七七號法官訊據聲請人甲○答為不識字，
    當時在本案發生地做爆米花生意時，被五個地皮流氓用刀恐嚇並自動向家人恐嚇
    取財十萬元，綁票妨害其自由案件，經聲請人甲○現行向家人求救報案，警員遲
    延十二個鐘點才扣押本件有失職之違背法令事屬實等之回答：為警員及檢察官及
    第一、二審法官無按寫筆錄之辦案。當時聲請人甲○為不識字不知其名，偵訊後
    即知其名陳樹煙為畏罪並勾結檢察官及第一、二審法官，竟然提著空白紙，聲請
    人甲○不要簽名蓋印，為被恐嚇簽名蓋印否則經刑具強逼迫簽名蓋印，聲請人甲
    ○始免受皮肉之痛苦，及被警員提著不是聲請人甲○所供述筆錄，強制刑具聲請
    人甲○手指疼痛不堪，並強制逼迫蓋指印簽名，為上述全部筆錄經聲請人甲○所
    否認供訊案件，為此上述並證明本案第二審法官確定有犯重大違背法令之判決甲
    ○違反醫師法，因而致人重傷，處有期徒刑二年減為有期徒刑一年的冤獄損失。
    為此並查第二審判決書內容理由跟前述及警訊筆錄。曾經聲請人甲○所否認供訊
    筆錄相同有違法判決不載理由，為所載理由無存在訊記載被害人陳樹煙證人當時
    被害中間之提出現行前往經主治醫師證人現日療傷之現日診斷證明書案號筆錄記
    載為無原因案號可循為無證據為無存在甲○現行犯法律原因案號可循。為陳樹煙
    無種豆為無豆可收，無種瓜無西瓜可得。此道理人人知曉，為法官已知悉聲請人
    甲○無犯刑事案件，聲請人甲○無罪，免受刑事判決，為法官無判決權論不起訴
    處分。為此上述證明法官有犯著重大違背法令之判決在案。為此上述之證據存在
    原確定判決書內容理由可取得平反本案之「發現遵守不變期間之新證據及新事實
    為當之提出共五件」漏失，為未經確定之裁定案件為由，為此據當事人聲請人甲
    ○斟酌較有利益與裁判者為限與前所陳述未必再陳述相同理由知悉在後，為本案
    曾經受著上級長官監察院監察委員決定本案受懲戒處分案件內容並有載明國家應
    依法賠償甲○的冤獄損失案件。並已發生經變更動搖著本案件警員有違法偵訊之
    偽造三件警訊筆錄之違背法令在案及已發生經變更動搖著本案件原確定判決法官
    有犯著刑事訴訟法第四百二十條第一項第一款至第五款及第六款所規定法官犯職
    務上之罪已經證明。因發現確實之新證據已存在原確定判決書內容，為不經調查
    程序尚可取出理由平反本案理由，足認受有罪判決之人應受無罪之判決，免訴免
    刑，前項第一款至第三款及第五款情形之證明，已經判決確定，或其刑事訴訟不
    能開始或續行非因證據不足者為限，得聲請再審所規定。為此上述為發現遵守不
    變期間新證據及新事實」未經確定決定案件為由：為此已上述並證明已發生變更
    動搖著歷審法院法官受理本案原裁定為不當駁回本案歷次其聲請再審，法官有損
    害甲○權益案件。法官當然有違背法令行為在案之不服，為本案有應受免訴經不
    受理，為左列各款情形之一者，為本案上訴無門，依刑事訴訟法第四百二十條所
    規定有重要證據漏未經審酌案件為由，規定本案提起聲請再審為有理由，為請求
    法官依法救濟之路決定裁定本案通知開庭日期重新對頭開始再審為改判決甲○無
    罪，並依法請求國家應賠償甲○一年的冤獄損失，以符法紀。、相關本案證據
    及文件：(1)最高法院刑事原裁定九十三年度台抗字第四九四號影本一件。(2)台灣
    高等法院台中分院刑事原確定判決民國七十九年度上訴字第一二七七號影本一件
    。(3)警訊筆錄影本共三件。、九十三年十一月十一日最高法院刑事裁定九十三
    年度台抗字第四九四號法官為受理上述案件再審抗告為有理由「將其原裁定撤銷
    」，是以本件有刑事訴訟法第四百三十條及同法第四百二十條第一項第一款至第
    六款所規定之再審理由，爰依法聲請再審。、準備本案言詞辯論陳述在後，答
    聲請人甲○無為陳樹煙治眼病之傷害現行經主治醫師證人現日診斷證明書案號為
    甲○無現行犯刑事案號可循，甲○免遭受刑事判決，為此上述經發現遵守不變期
    間重要之新證據及新事實，為未經審理案件為由，為請求法官依法救濟之路決定
    裁定本案通知開庭日期重新對頭開始再審，為改判決聲請人甲○無罪等語。
二、按再審程序，係就已確定之判決，發見事實上錯誤而為救濟之方法。故聲請再審
    之客體，限於確定判決。而此項得否作為聲請再審之客體，屬首應調查、審認之
    事項，必也再審聲請人聲請再審之判決，係得作為聲請再審之客體，受理之法院
    方得進而為其他程序及實體上審查。本件聲請人甲○因違反醫師法案件，經本院
    判處罪刑，不服提起上訴，經最高法院以其上訴無理由予以駁回，有本院七十九
    年度上訴字第一二七七號，最高法院八十年度臺上字第四四八一號判決可稽，並
    經本院調取最高法院九十三年度臺抗字第四九四號刑事卷核閱屬實，是其確定判
    決，應為上開最高法院判決，而非上開本院判決，此亦經最高法院以九十三年度
    臺抗字第四九四號裁定敘明在卷，聲請人對上開本院判決聲請再審，其程序違背
    規定，自應駁回其再審之聲請。
三、至聲請人甲○前曾提出其本人與陳樹煙、陳之警訊筆錄影本，對於本院七十九
    年度上訴字第一二七七號刑事判決，以發現足以證明應受無罪判決之新事實、新
    證據及經立法委員蔡同榮將本案移送到監察院偵辦為由，多次聲請再審，經本院
    以八十二年度聲再字第一五七、一六四、一七九、二Ｏ七、三七四、四Ｏ二號，
    八十三年度聲再字第二一六、三Ｏ四、三五三號，八十五年度聲再字第一一九、
    二五六號，八十六年度聲再字第九五、二一九、二九三號，八十七年度聲再字第
    六八、一七八、三Ｏ五號，八十八年度聲再字第七八、二Ｏ二號，八十八年度抗
    更字第一Ｏ號，八十九年度聲再字第一０六、二一二號，九十年度聲再字第四、
    一０八、二二九、三一五號，九十一年度聲再字第一七、六五、八八、一二三、
    一四六、二Ｏ四、二六七號，九十二年度聲再字第三十、一二七、二三九號，九
    十三年度聲再字第二、一０五號、第二一三號等裁定予以駁回，並分經最高法院
    以八十五年度臺抗字第三五一號，八十六年度臺抗字第七七、二五七、三八九號
    ，八十七年度臺抗字第七八、二一二、五一八號，八十八年度臺抗字第九二、二
    五三號，八十九年度臺抗字第九Ｏ、二六九、四六九號，九十年度臺抗字第九七
    、二七三、四七八號，九十一年度臺抗字第八四、一三八號，九十二年度臺抗字
    第一四四、三四六、四八五號，九十三年度臺抗字第一三Ｏ、三一二號等裁定駁
    回抗告確定。惟此乃聲請人是否得以同一原因聲請再審之範疇，要與本件無涉，
    附此說明。
據上論斷，應依刑事訴訟法第四百三十三條、第四百三十四條第一項，裁定如主文。
中     華     民     國     九十三     年     十二     月    三十一     日
                                  臺灣高等法院臺中分院刑事第七庭
                                        審判長法  官  林  榮  龍
                                              法  官  許  秀  芬
                                              法  官  林  宜  民
右正本證明與原本無異。
如不服本裁定，應於裁定送達後五日內向本院提出抗告狀。
                                              書記官  陳  振  海
中      華      民      國      九十三   年      十二     月    三十一  日
                                                                        Ｉ
